【裁判字號】    90,上易,1982
【裁判日期】    900907
【裁判案由】    傷害
【裁判全文】
臺灣高等法院刑事判決                  九十年度上易字第一九八二號
    上  訴  人  台灣板橋地方法院檢察署檢察官
    被      告  甲○○
右上訴人，因被告傷害案件，不服臺灣板橋地方法院，九十年度易字第五０八號，中
華民國九十年三月二十九日第一審判決（起訴案號：臺灣板橋地方法院檢察署八十九
年調偵字第一八八號）提起上訴，本院判決如左：
    主    文
原判決撤銷。
甲○○傷害人之身體，處拘役貳拾日。如易科罰金以佰元折算壹日。
    事    實
一、甲○○於八十九年六月二十日十四時許，與乙○○○因攤販車碰撞細故，發生口
    角，並互為拉扯，甲○○竟基於傷害人身體之犯意，徒手毆打乙○○○，致乙○
    ○○受有胸部外挫傷之傷害。
二、案經乙○○○訴由臺北縣警察局三重分局報請台灣板橋地方法院檢察署檢察官偵
    查起訴。
    理    由
一、訊據被告甲○○固坦承右揭時地與乙○○○發生爭執，互有拉扯不諱，惟矢口否
    認有何傷害乙○○○之犯行，辯稱：未打告訴人乙○○○。惟查：右揭事實業據
    告訴人乙○○○指訴歷歷，被告雖稱只拉告訴人前胸衣服，並無毆打告訴人，惟
    查被告原欲以新台幣一萬三千五百元與告訴人和解，告訴人不願接受，苟被告無
    毆打告訴人，當無願以該代價和解之理。告訴人受傷後，於八十九年六月二十六
    日赴宏仁醫院治療，該院診斷認係胸部外挫傷，此有該院診斷證明書乙紙在卷可
    按。本院函台灣大學醫學院附設醫院，有關外挫傷是否傷害後數日仍會發生泛紅
    瘀青現象﹖該院以九十校附醫秘字第一四０五九號函覆本院略以出現瘀青，時間
    上會慢一至二天．．．，故發生泛紅、瘀青之現象是很平常之事，此有該函附於
    本院卷可佐。告訴人稱其於案發後覺得胸口疼痛，始往醫院就診，核屬正常。綜
    上，足以證明被告與被害人拉扯後確有毆打被害人，致其胸部挫傷。被告所辯，
    不足採信，應依法論科。
二、核被告所為，係犯刑法第二百七十七條第一項之傷害罪。被告行為後刑法第四十
    一條業於九十年一月十二日修正公布施行，修正後之刑法第四十一條第一項規定
    ，犯法定刑有期徒刑五年以下之罪，經宣告六月以下有期徒刑或拘役者，得宣告
    易科罰金，此項修正有利被告。
三、原審未能詳查，以告訴人於案發後之八十九年六月二十六日始就醫，無法證明該
    傷為被告所為，而為被告無罪之判決，揆諸前開說明，自非允洽。檢察官執此上
    訴，指摘原判決不當，核有理由，自應由本院將原判決撤銷改判。爰審酌被告犯
    罪之動機、目的、所生損害及犯後態度等一切情狀，量處拘役貳拾日，並諭知易
    科罰金之折算標準以佰元折算一日。
四、據上論斷，應依刑事訴訟法第三百六十九條第一項前段、第三百六十四條、第二
    百九十九條第一項前段，刑法第二條第一項前段、第二百七十七條第一項、第四
    十一條第一項，罰金罰鍰提高標準條例第一條前段、第二條，判決如主文。
本案經檢察官費玲玲到庭執行職務。
中    華    民    國      九十    年      九        月        七        日
                            臺灣高等法院刑事第四庭
                                審判長法  官  蔡  永  昌
                                      法  官  徐  昌  錦
                                      法  官  陳  榮  和
右正本證明與原本無異。
不得上訴。
                                      書記官  劉  麗  芬
中    華    民    國      九十    年      九        月        十  日
附錄本案論罪科刑法條：
刑法第二百七十七條第一項
傷害人之身體或健康者，處三年以下有期徒刑，拘役或一千元以下罰金。


司法院資訊處製作；財團法人民間司法改革基金會備份。
